臺灣桃園地方法院刑事判決    
111年度原簡上字第7號
上  訴  人  
即  被  告  根聖豪




指定辯護人  王暐凱公設辯護人 
上列上訴人即被告因傷害等案件，不服本院中華民國111年1月27
日110年度審原簡字第95號第一審簡易判決（聲請簡易判決處刑
書案號：110年度偵字第13552號、110年度偵字第22096號），提
起上訴，本院管轄之第二審合議庭判決如下：
    主      文
上訴駁回。
    事實及理由
一、按被告於第二審經合法傳喚，無正當之理由不到庭者，得不
    待其陳述，逕行判決，刑事訴訟法第371條定有明文。又對
    於簡易判決處刑不服而上訴者，得準用前開規定，此觀諸刑
    事訴訟法第455條之1第3項之規定自明。查上訴人即被告根
    聖豪（下稱被告）於上訴狀中陳明之住處為桃園市○○區○○路
    0段0000○0號，本件111年10月17日之審理期日傳票，經本院
    交由郵務機關送達被告上址，因不獲會晤應受送達人被告，
    而寄存送達於轄區派出所，且被告於本院審理時並無在監、
    在押等情，有本院送達證書、臺灣高等法院在監在押全國紀
    錄表、個人戶籍資料查詢等在卷可稽（見本院111年度原簡
    上字第7號〈下稱本院原簡上字卷〉第133至143、122至125頁
    ），然自本院於上揭審理期日開庭至卷證提示完畢、辯論終
    結且定期宣判後閉庭為止，被告均未到庭等情，亦有本院刑
    事報到單、審理筆錄各1份在卷可查（見本院原簡上字卷第1
    49至162頁）是被告經本院合法傳喚，亦符合就審期間之規
    定，竟無正當理由而未到庭，爰依前揭規定，不待被告陳述
    逕行判決，合先敘明。
二、本案經本院審理結果，認原審以被告犯刑法第277條第1項之
    傷害罪（共2罪）、同法第320條第1項之竊盜罪及同法第216
    條、第212條之行使變造特種文書罪，逕以簡易判決分別判
    處被告有期徒刑2月、2月、3月及2月，合併定其應執行有期
    徒刑6月，並諭知易科罰金之折算標準以新臺幣（下同）1千
    元折算1日，並宣告沒收扣案之空氣槍1支及鋼珠5顆，核其
    認事用法，俱無違誤，量刑亦甚允洽，應予維持，並引用第
    一審判決書記載之事實、證據及理由（如附件原審判決書）
    。
三、被告上訴意旨略以：伊認為第一審判刑太重，請求撤銷原判
    決，另予減輕其刑等語。
四、按法官於有罪判決中，究應如何量處罪刑，為實體法賦予審
    理法官裁量之刑罰權事項，法官行使此項裁量權，自得依據
    個案情節，參諸刑法第57條所定各款犯罪情狀之規定，於該
    法定刑度範圍內，基於合義務性之裁量，量處被告罪刑；法
    官為此量刑之裁量權時，除不得逾越法定刑或法定要件外，
    尚應符合法規範之體系及目的，遵守一般有效之經驗及論理
    法則等法原則，亦即應兼顧裁量之外部及內部性，如非顯然
    有裁量逾越或裁量濫用之違法情事，自不得任意指摘為違法
    ，此亦為最高法院歷年多起判例所宣示之原則（參見最高法
    院80年台非字第473 號判例、75年台上字第7033號判例、72
    年台上字第6696號判例、72年台上字第3647號判例等）。復
    按量刑之輕重，係屬事實審法院得依職權自由裁量之事項，
    苟於量刑時，已依行為人之責任為基礎，並斟酌刑法第57條
    各款所列情狀，而未逾越法定範圍，又未濫用其職權，即不
    得遽指為違法；在同一犯罪事實與情節，如別無其他加重或
    減輕之原因，下級審法院量定之刑，亦無過重或失輕之不當
    情形，則上級審法院對下級審法院之職權行使，原則上應予
    尊重（最高法院99年度台上字第189 號、85年度台上字第24
     46 號判決意旨均足資參照）。經查，原審判決就累犯部分
    ，業已審酌「被告前因①竊盜案件，經臺灣苗栗地方法院（
    下稱苗栗地院）以99年易字第748號判決判處有期徒刑8月確
    定；②竊盜案件，經苗栗地院以99年度易字785號判決判處有
    期徒刑8月確定；③強盜等案件，經本院以100年度訴字第100
    號判決判處有期徒刑7月、7年2月，上訴後，經臺灣高等法
    院以100年度上訴字第3168號判決駁回，上訴後，復經最高
    法院以101年度台上字第6479號判決上訴駁回確定；④施用毒
    品案件，經苗栗地院以99年度易字第1049號判決判處有期徒
    刑6月確定；⑤侵占案件，經本院以100年度桃簡字第482號判
    決判處有期徒刑3月確定：上開①至⑤所示之罪刑，經臺灣高
    等法院以108年度聲字第270號裁定定應執行有期徒刑8年10
    月確定，於民國108年8月4日執行完畢，有臺灣高等法院被
    告前案紀錄表1份可按，因之，其受徒刑之執行完畢，5年以
    內故意再犯本案有期徒刑以上之本件各罪，悉屬累犯，再參
    照司法院大法官釋字第775號解釋意旨，被告前已有竊盜犯
    行，足顯被告對此部分刑之執行不知悔改，對刑罰之反應力
    亦屬薄弱，此次如附表編號3所示之竊盜犯行加重最低本刑
    ，對其人身自由所為之限制自無過苛之侵害，是認應依刑法
    第47條第1項規定加重其刑。至如附表編號1、2、4所示之各
    犯行，被告所犯前案與之不僅犯罪型態不同，且所侵害之法
    益、對社會之危害程度，亦有相當差別，兩者間顯無延續性
    或關聯性，故此部分悉以不加重其刑為宜。」等情，並以「
    被告與告訴人謝其毓、林立豪僅因薪資問題之細故，一時忿
    起即分持空氣槍、水果刀及徒手攻擊告訴人二人成傷，動輒
    暴力相向，深具可責性；復不思以正當手段獲取財物，竟任
    意竊取他人財物，漠視他人財產法益，危害社會治安，並於
    竊得後變造車牌欲規避查緝，是其所為之不法行徑必將使人
    誤係該變造後車號之車主所為而對之追咎問責，不僅誤導檢
    、警查緝方向，更有累及無辜，使之枉受株連之虞，因之，
    此舉所生之危害匪淺，惟遭竊車輛經警查扣發還，告訴人廖
    仁傑所受之財損業告弭平，兼衡告訴人等所受之損害、被告
    犯後坦承犯行之態度、素行、智識程度及生活狀況，且尚未
    賠償告訴人謝其毓、林立豪等一切情狀，分別就傷害（共2
    次）、竊盜、行使變造特種文書等部分，分別量處被告有期
    徒刑2月、2月、3月、2月之刑，並均諭知如易科罰金以1千
    元折算1日之標準，並定其應執行有期徒刑6月，暨再次諭知
    易科罰金以1千元折算1日之標準。」等情，已就被告之本案
    情節等刑法第57條規定之一切情狀均為勘酌及考量，其認事
    用法並無違誤，量刑及定刑亦稱妥適，難謂有何違法失當之
    處，應予維持。被告對原審認定之犯罪事實均無爭執，亦坦
    承犯罪，僅以本案量刑過重為由提起上訴，並未詳敘其具體
    事由，自嫌無據。
五、另辯護人雖為被告之利益辯護稱：被告對所涉傷害、竊盜及
    行使變造特種文書等犯行均坦承不諱，衡酌被害人謝其毓、
    林立豪等人之傷勢輕微，且僅徒手歐打林立豪，情節較輕，
    又被告竊得之機車已發還被害人，另變造車牌行使時間極短
    ，所造成之危害輕微，是原審分別量處有期徒刑2月、2月、
    3月、2月之之刑度，並定應執行有期徒刑6月，實屬過重，
    而請求從輕量刑等語，然上開犯罪情節，業經原審審酌在案
    ，是辯護人所陳均不足以動搖原判決所為之量刑，尚難作為
    撤銷原判決而加以改判之理由。
六、綜上所述，原判決認事用法並無違法或不當，量刑亦屬妥適
    ，應予維持。被告以前揭情詞提起本案上訴，為無理由，應
    予駁回。
七、據上論斷，應依刑事訴訟法第455條之1第1項、第3項、第36
    8條、第371條，判決如主文。
本案經檢察官洪福臨提起公訴，檢察官李孟亭到庭執行職務。
中　　華　　民　　國　　111 　年　　11　　月　　14　　日
                  刑事第十四庭審判長法  官  江德民
                                    法  官  廖奕淳
                                    法　官　吳天明
上正本證明與原本無異。
本件不得上訴。
                                    書記官　高慈徽
中　　華　　民　　國　　111 　年　　11　　月　　15　　日

【附  件】
臺灣桃園地方法院刑事簡易判決
110年度審原簡字第95號
公　訴　人　臺灣桃園地方檢察署檢察官
被　　　告　根聖豪  男（民國00年00月00日生）
                    身分證統一編號：Z000000000號
                    住苗栗縣○○鄉○○00○0號
　　　　　　　　　　居臺中市○○區○○街00巷00號
　　　　　　　　　（現於法務部○○○○○○○執行中）
指定辯護人  本院公設辯護人彭詩雯　　　　　　　　　　
上列被告因傷害等案件，經檢察官提起公訴（110年度偵字第135
52號、第22096號），被告自白犯罪，本院認宜以簡易判決處刑
，並經合議庭裁定由受命法官獨任進行簡易判決程序後，判決如
下：
    主      文
根聖豪犯如附表所示之罪，各宣告如附表「主文」欄所示之刑；
應執行有期徒刑陸月，如易科罰金，以新臺幣壹仟元折算壹日。
扣案之空氣槍壹支及鋼珠伍顆均沒收。 
    事實及理由
一、本件除如下補充及更正之部分外，餘犯罪事實及證據均同於
    附件檢察官起訴書之記載，茲予引用：
（一）事實部分有如本判決附表「備註」欄所示之補充。
（二）證據部分應補充被告根聖豪於本院準備程序時之自白。　
二、論罪科刑：
（一）核被告根聖豪所為，各構成下列之罪：
    1.如附表編號1、2所示之各該次，均係犯刑法第277 條第1 
      項之傷害罪。
    2.如附表編號3所示之該次，係犯刑法第320 條第1 項第之
      竊盜罪。
    3.如附表編號4所示之該次，係犯刑法第216條、第212條之
      行使變造特種文書罪。被告變造特種文書之低度行為，為
      其行使之高度行為所吸收，不另論罪。　　
（二）被告所為之前揭4罪，在時、空上悉明顯可分，自各具獨
      立性而出於個別犯意為之，應分論併罰。
（三）被告前因①竊盜案件，經臺灣苗栗地方法院（下稱苗栗地
      院）以99年易字第748號判決判處有期徒刑8月確定；②竊
      盜案件，經苗栗地院以99年度易字785號判決判處有期徒
      刑8月確定；③強盜等案件，經本院以100年度訴字第100號
      判決判處有期徒刑7月、7年2月，上訴後，經臺灣高等法
      院以100年度上訴字第3168號判決駁回，上訴後，復經最
      高法院以101年度台上字第6479號判決上訴駁回確定；④施
      用毒品案件，經苗栗地院以99年度易字第1049號判決判處
      有期徒刑6月確定；⑤侵占案件，經本院以100年度桃簡字
      第482號判決判處有期徒刑3月確定：上開①至⑤所示之罪刑
      ，經臺灣高等法院以108年度聲字第270號裁定定應執行有
      期徒刑8年10月確定，於民國108年8月4日執行完畢，有臺
      灣高等法院被告前案紀錄表1份可按，因之，其受徒刑之
      執行完畢，5年以內故意再犯本案有期徒刑以上之本件各
      罪，悉屬累犯，再參照司法院大法官釋字第775號解釋意
      旨，被告前已有竊盜犯行，足顯被告對此部分刑之執行不
      知悔改，對刑罰之反應力亦屬薄弱，此次如附表編號3所
      示之竊盜犯行加重最低本刑，對其人身自由所為之限制自
      無過苛之侵害，是認應依刑法第47條第1項規定加重其刑
      。至如附表編號1、2、4所示之各犯行，被告所犯前案與
      之不僅犯罪型態不同，且所侵害之法益、對社會之危害程
      度，亦有相當差別，兩者間顯無延續性或關聯性，故此部
      分悉以不加重其刑為宜。
（四）爰審酌被告與告訴人謝其毓、林立豪僅因薪資問題之細故
      ，一時忿起即分持空氣槍、水果刀及徒手攻擊告訴人二人
      成傷，動輒暴力相向，深具可責性；復不思以正當手段獲
      取財物，竟任意竊取他人財物，漠視他人財產法益，危害
      社會治安，並於竊得後變造車牌欲規避查緝，是其所為之
      不法行徑必將使人誤係該變造後車號之車主所為而對之追
      咎問責，不僅誤導檢、警查緝方向，更有累及無辜，使之
      枉受株連之虞，因之，此舉所生之危害匪淺，惟遭竊車輛
      經警查扣發還，告訴人廖仁傑所受之財損業告弭平，兼衡
      告訴人等所受之損害、被告犯後坦承犯行之態度、素行、
      智識程度及生活狀況，且尚未賠償告訴人謝其毓、林立豪
      等一切情狀，分別量處如附表「主文」欄所示之刑，並均
      諭知如易科罰金之折算標準，並定其應執行刑暨諭知如易
      科罰金折算標準。　
三、沒收部分：
（一）按「供犯罪所用、犯罪預備之物或犯罪所生之物，屬於犯
      罪行為人者，得沒收之。但有特別規定者，依其規定」、
      「前二項之沒收，於全部或一部不能沒收或不宜執行沒收
      時，追徵其價額」，刑法第38條第2項、第4項規定甚明。
      扣案之空氣槍1支及鋼珠5顆均係被告屬所有，此據其於偵
      訊時承明（見偵字第13552號卷第262至263頁），均為供
      本件附表編號1傷害告訴人謝其毓之用，爰均依刑法第38
      條第2項前段之規定，併予宣告沒收。至傷害告訴人謝其
      毓所用之水果刀1把為取自現場之物，此亦據被告於偵訊
      時承明，顯非屬被告所有，復非違禁物，更無從認物主係
      無正當理由而提供，於法自不得宣告沒收或追徵其價額。
（二）被告就本件附表編號3該次竊得告訴人廖仁傑之普通重型
      機車雖係其犯罪所得，惟業已發還告訴人等情，有贓物認
      領保管單1份在卷可佐（見偵字第22096號卷第67頁），爰
      不予宣告沒收或追徵。
（三）被告就本件附表編號4該次變造之「MWY-2026」號車牌1面
      ，業已回復原狀並發還告訴人廖仁傑，該回復原狀之車牌
      既屬告訴人所有之物，自無從宣告沒收，附此說明。　
據上論斷，應依刑事訴訟法第449 條第2 項、第3 項、第450 條
第1 項、第454 條第2 項，逕以簡易判決處刑如主文。
中    華    民    國   111    年     1    月    27    日
                  刑事審查庭  法  官  李佳穎
以上正本證明與原本無異。
如不服本判決，應於判決送達後20日內向本院提出上訴狀（應附
繕本）。
                              書記官  蔡萱穎
中    華    民    國   111    年     1    月    27    日
附錄論罪科刑法條
中華民國刑法
第212條
偽造、變造護照、旅券、免許證、特許證及關於品行、能力服務
或其他相類之證書、介紹書，足以生損害於公眾或他人者，處1
年以下有期徒刑、拘役或3百元以下罰金。
第216條
行使第210條至第215條之文書者，依偽造、變造文書或登載不實
事項或使登載不實事項之規定處斷。
第277 條第1 項
傷害人之身體或健康者，處5年以下有期徒刑、拘役或50萬元以
下罰金。
犯前項之罪，因而致人於死者，處無期徒刑或7年以上有期徒刑
；致重傷者，處3年以上10年以下有期徒刑。
第320條
意圖為自己或第三人不法之所有，而竊取他人之動產者，為竊盜
罪，處5年以下有期徒刑、拘役或50萬元以下罰金。
意圖為自己或第三人不法之利益，而竊佔他人之不動產者，依前
項之規定處斷。
前二項之未遂犯罰之。
附表:
編號       主      文          備      註  1 根聖豪犯傷害罪，處有期徒刑貳月，如易科罰金，以新臺幣壹仟元折算壹日。 如附件起訴書「犯罪事實」欄一、前段傷害告訴人謝其毓部分所示之事實。  2 根聖豪犯傷害罪，處有期徒刑貳月，如易科罰金，以新臺幣壹仟元折算壹日。 如附件起訴書「犯罪事實」欄一、後段傷害告訴人林立豪部分所示之事實。  3 根聖豪犯竊盜罪，累犯，處有期徒刑參月，如易科罰金，以新臺幣壹仟元折算壹日。 如附件起訴書「犯罪事實」欄二、前段所示之事實。   竊得之車號000-0000號普通重型機車，業經警尋獲發還告訴人廖仁傑，此除據其於警詢時述明外，並有贓物認領保管單為證。  4 根聖豪犯行使變造特種文書罪，處有期徒刑貳月，如易科罰金，以新臺幣壹仟元折算壹日。 如附件起訴書「犯罪事實」欄二、後段所示之事實。   變造之「MWY-2026」號車牌1面，業已回復原狀並發還告訴人廖仁傑。 

附件：
臺灣桃園地方檢察署檢察官起訴書
                                    110年度偵字第13552號
110年度偵字第22096號
　　被　　　告　根聖豪　男　43歲（民國00年00月00日生）
　　　　　　　　　　　　住苗栗縣○○鄉○○00○0號
　　　　　　　　　　　　居臺中市○○區○○街00巷00號
                        (現另案於法務部○○○○○○○執  行中)
　　　　　　　　　　　　國民身分證統一編號：Z000000000號
上列被告因傷害等案件，已經偵查終結，認應該提起公訴，茲將
犯罪事實及證據並所犯法條分敘如下：
　　　　　　犯罪事實
一、根聖豪為林立豪之前員工，謝其毓、劉彥群則為林立豪之現
    任員工，而顏振宇係林立豪之友人。根聖豪與林立豪有薪資
    糾紛，於民國110年3月13日16時54分許，協同賴紹凱至桃園
    市○○區○○○路0段00號欲與林立豪商討薪資，詎根聖豪竟基於
    傷害之犯意，取出隨身攜帶不具殺身力之空氣槍抵住謝其毓
    頭部並以槍托敲打，隨後又持水果刀攻擊謝其毓頭、頸部，
    致使告訴人謝其毓受有左臉3公分撕裂傷、右臉擦傷、右手
    第1指擦傷等傷害；根聖豪隨後於林立豪及劉彥群見狀上前
    阻止之際，竟另基於傷害他人身體之犯意，揮拳攻擊林立豪
    頭部，致使林立豪受有右眼瞼1公分撕裂傷等傷害。嗣經員
    警據報後前往現場處理，並當場扣得空氣槍1支、鋼珠5顆及
    水果刀1把，而悉上情。
二、根聖豪於110年5月12日12時許，在桃園市○○區○○路00號，見
    廖仁傑停放在該處之車號000-0000號普通重型機車未取下鑰
    匙，遂意圖為自己之不法所有，基於竊盜犯意，徒手以廖仁
    傑所遺留之鑰匙將該機車發動後駛離而得手，另基於變造特
    種文書之犯意，於不詳時間、地點，將其所竊得之普通重型
    機車車牌號碼000-0000號以黑色膠帶變造為MWY-2026號後，
    再將懸掛該變造為「MWY-2026」車牌之機車騎乘上路而行使
    之，足生損害於交通違規舉發及公路監理機關管理車籍之正
    確性。嗣經員警於110年5月15日，在桃園市○○區○○街00巷00
    號前查獲，並當場扣得車號000-0000號普通重型機車及鑰匙
    1把，而悉上情。
三、案經謝其毓、林立豪訴由桃園市政府警察局中壢分局、廖仁
    傑訴由桃園市政府警察局平鎮分局報告偵辦。
　　　　　　證據並所犯法條
一、上揭犯罪事實一、二，均業據被告根聖豪於偵查中坦承不諱
    ，並有告訴人謝其毓、林立豪、廖仁傑警詢之指述、證人劉
    彥群、顏振宇及賴紹凱警詢之證述、扣押筆錄、扣押物品目
    錄表、告訴人謝其毓、林立豪之天成醫院診斷證明書、桃園
    市政府警察局槍枝初步檢視報告書、110年3月22日桃警鑑字
    第1100022014號槍彈鑑定書、犯罪事實一有關之現場照片共
    19張、失車-案件基本資料詳細畫面報表、贓物認領保管單
    、犯罪事實二有關之現場照片共4張在卷可參，是被告犯嫌
    應堪認定。
二、按汽車牌照為公路監理機關發給，固具公文書之性質，惟依
    道路交通安全規則第8條之規定，汽車牌照僅為行車之許可
    憑證，自屬刑法第212條所列之特許證之一種，最高法院63
    年台上字第1550號判例意旨參照。是核被告根聖豪犯罪事實
    一所為，係犯刑法第277條第1項傷害罪嫌；犯罪事實二所為
    ，係犯刑法第320條第1項普通竊盜、刑法第216條、第212條
    行使變造特種文書罪嫌，被告偽造車牌之低度行為應為行使
    之高度行為所吸收，請不另論罪。至犯罪事實一扣案之瓦斯
    槍1支、鋼珠5顆及水果刀1把，為被告所有，係供犯罪所用
    之物，有扣押物品目錄表在卷可稽，請依刑法第38條第2項
    前段規定宣告沒收，犯罪事實二扣案之普通重型機車及鑰匙
    1把為其犯罪所得，然因已實際合法發還告訴人廖仁傑，爰
    依刑法第38條之1第5項規定，不聲請宣告沒收；
三、另告訴意旨認被告係犯刑法第271條第2項、第1項之殺人未
    遂罪嫌。惟按殺人與傷害之區別，應以有無殺意為斷，即行
    為人於下手時有無決意取被害人之生命為準，至於被害人受
    傷處是否致命部位，及傷痕多寡、輕重為何等，亦僅得供審
    判者心證之參考，究不能據為絕對之標準；行為人於行為當
    時，主觀上是否有殺人之故意，除應斟酌其使用之兇器種類
    、攻擊之部位、行為時之態度、表示外，尚應深入觀察行為
    人與被害人之關係、衝突之起因、行為當時所受之刺激、下
    手力量之輕重，被害人受傷之情形及行為人事後之態度等各
    項因素綜合予以研析，最高法院20年非字第104號、78年台
    上字第5216號判例亦足供參照。本案告訴人謝其毓雖指稱：
    被告持槍及水果刀抵著頭，造成伊多處受傷等語，而認被告
    有殺人之故意，然觀告訴人謝其毓之診斷證明書，其傷勢為
    左臉3公分撕裂傷、右臉擦傷、右手第1指擦傷等傷害，並無
    刀傷或槍傷，且未有其他客觀證據證明被告根聖豪之行為有
    涉及致命部位或有危及生命之嚴重傷勢，復參以桃園市政府
    警察局槍彈鑑定書之鑑定結果：本件扣案之空氣槍之內襯金
    屬管變形，滑套與槍身無法正常組裝，依現狀無法進行試射
    等情，自難認為被告於行為當時有何置告訴人於死地之主觀
    犯意，是告訴意旨認被告涉有殺人未遂犯行，容有誤會，然
    此部分與前開聲請簡易判決部分係屬同一事實，爰不另為不
    起訴處分，併此敘明。
四、依刑事訴訟法第251條第1項提起公訴。
　此　致
臺灣桃園地方法院
中　　華　　民　　國　 110　　年　　8 　　月　　18　　日
                              檢  察  官  洪福臨
本件證明與原本無異
中　　華　　民　　國　 110　　年　　10　　月　　10　　日
                              書  記  官  胡瑞芬
所犯法條　　
中華民國刑法第277條第1項
傷害人之身體或健康者，處 5 年以下有期徒刑、拘役或 50 萬
元以下罰金。
犯前項之罪，因而致人於死者，處無期徒刑或 7 年以上有期徒
刑；致重傷者，處 3 年以上 10 年以下有期徒刑。
中華民國刑法第216條
（行使偽造變造或登載不實之文書罪）
行使第 210 條至第 215 條之文書者，依偽造、變造文書或登載
不實事項或使登載不實事項之規定處斷。
中華民國刑法第212條
偽造、變造護照、旅券、免許證、特許證及關於品行、能力、服
務或其他相類之證書、介紹書，足以生損害於公眾或他人者，處
1 年以下有期徒刑、拘役或 9 千元以下罰金。